臺灣桃園地方法院民事裁定　　　　　　　 110年度亡字第52號
抗 告人 即
聲　請　人　蔡克華　　
相　對　人　蔡克威　　　失蹤前最後住同上


上列當事人間請求死亡宣告事件，本院裁定如下：
    主    文
原裁定第一項撤銷。
本院於民國104年2月25日所為103年度家聲抗字第141號宣告蔡克
威（男，民國00年0月00日生，身分證統一編號：Z000000000號
）於民國102年7月20日下午12時死亡之裁定，應予撤銷。
抗告程序費用由聲請人負擔。
    理    由
一、聲請及抗告意旨略以：相對人於民國95年7 月20日離家並出
    境，爾後音訊全無，聲請人誤以為相對人失蹤，而以相對人
    失蹤已滿7 年而向本院聲請宣告相對人死亡，經本院103 年
    度家聲抗字第52號裁定宣告相對人於102 年7 月20日下午12
    時死亡，並確定在案。惟於110 年4 月26日接獲我國外交部
    領事事務局駐緬甸臺北經濟文化辦事處通知，相對人尚生存
    ，卻因無身分而滯留緬甸境內，爰聲請撤銷死亡宣告等語。
二、按宣告死亡或撤銷、變更宣告死亡之裁定，利害關係人或檢
    察官得聲請之；宣告死亡裁定確定後，發現受宣告死亡之人
    尚生存或確定死亡之時不當者，得聲請撤銷或變更宣告死亡
    之裁定。家事事件法第155、160條分別定有明文。
    次按原法院或審判長認抗告為有理由者，應撤銷或變更原裁
    定。家事事件法第51條準用民事訴訟法第490條第1項定有明
    文。
三、相對人前經本院於104 年2 月25日以103 年度家聲抗字第14
    1 號裁定宣告於102 年7 月20日下午12時死亡確定在案一節
    ，經聲請人提出本院102 年度亡字第61號、103 年度家聲抗
    字第141 號裁定為證（均影本），並經本院查詢司法院法學
    資料檢索系統無訛。聲請人主張相對人現尚生存，並未死亡
    ，目前留滯於緬甸之事實，經聲請人於原裁定作成後之同年
    9 月10日具狀說明，檢附駐緬甸代表處緬甸字第1101400143
    0 函及所附相對人親繕保證書、緬甸移民局案檔資料及相對
    人照片等為佐證，此為我國駐外機構之公文書，應堪可信，
    聲請人之主張足認為真實。相對人既仍生存，聲請人聲請撤
    銷本院103 年度家聲抗字第141 號裁定，核無不合。本院前
    於同年8 月27日所為駁回聲請人聲請撤銷相對人受宣告死亡
    之裁定，因聲請人於提起抗告後，補正相關佐證，已盡舉證
    責任，原裁定第1項即有撤銷必要。
四、綜上所述，聲請人之抗告為有理由，爰依家事事件法第51條
    、第154條第3項、民事訴訟法第490條第1項，裁定如主文。
中    華    民    國   110    年    10    月    4     日
                  家事庭法  官  毛松廷
以上正本係照原本作成。
如不服本裁定應於送達後10日內向本院提出抗告狀，並應繳納抗
告費新台幣1000元。
中    華    民    國   110    年    10    月    4     日
                        書記官  張堯振